【裁判字號】    92,簡上,360
【裁判日期】    920909
【裁判案由】    傷害
【裁判全文】
臺灣高雄地方法院刑事判決                        九十二年度簡上字第三六號
    上  訴  人
    即  被  告  乙○○
右列上訴人因傷害案件，不服本院高雄簡易庭九十二年度簡字第一二００號第一審判
決（聲請簡易判決處刑案號：臺灣高雄地方法院檢察署九十一年度偵字第四五一五號
），提起上訴，本院管轄之第二審合議庭判決如左：
    主  文
上訴駁回。
    事實及理由
一、本案經本院審理結果，認原審認定上訴人即被告於民國九十一年十二月十二日二
    十二時許，在其位於高雄市左營區崇實里崇實新村一四三號之住處，因故與甲○
    ○發生爭執，竟基於傷害之故意，徒手毆打甲○○，致甲○○受有左、右顏面各
    八Ｘ五平方公分之挫傷及左大腿割傷之傷害，核與告訴人甲○○於警訊之指訴，
    及證人吳政光於原審之證述相符，亦有高雄市立婦幼綜合醫院九十一年十二月十
    二日驗傷診斷書一紙在卷可稽，上訴人於本院審理時猶執告訴人不住在伊家中，
    伊沒有打告訴人，係告訴人為取得延長簽證及金錢賠償而捏造本件告訴云云置辯
    ，並聲請傳喚其母親及鄰居證明告訴人未與上訴人同居乙節，然查：(一)上訴人於
    本院審理時供稱本件傷害事件發生當時沒有其他人在場（見本院九十二年八月二
    十六日審判筆錄），是上訴人聲請傳訊之人並非在場親見親聞之人，縱能證明告
    訴人平日未與上訴人同居一處，亦與上訴人本件傷害犯行無關，是本院認此聲請
    傳喚證人為無必要。(二)上訴人既坦稱當時有發生衝突（見本院九十二年八月二十
    六日審判筆錄），而告訴人於警訊時亦指稱上訴人每日酗酒如命（見警訊卷第一
    頁背面），到場處理之員警吳政光於原審時亦到庭證稱「當時被告（即上訴人）
    已經喝了很多酒，告訴人大聲喊說被告都打她，要與他（指上訴人）離婚。被告
    沒否認有打告訴人，當時告訴人身上確實有傷，臉部，肚子都有傷」等語（見原
    審卷第二十四頁），況且如上訴人所稱，告訴人平日未與其同居一處，並無照顧
    家庭，僅為申請延長簽證而回家，衡諸常情，上訴人定會情緒衝動，勃然生氣，
    參以告訴人於警訊時指訴上訴人曾二次持刀威脅要殺死伊等情（見警訊卷第二頁
    背面），可見上訴人係酒後難以控制自己情緒之人，且告訴人確受有左、右顏面
各八Ｘ五平方公分之挫傷及左大腿割傷之傷害，有高雄市立婦幼綜合醫院九十一
    年十二月十二日驗傷診斷書一紙在卷可稽，衡情告訴人當無自殘藉以誣陷上訴人
    之理，綜上所述，上訴人所辯顯係卸責之詞，不足採信，其犯行洵堪認定。
二、是原審以被告犯刑法第二百七十七條第一項之傷害罪，引用刑事訴訟法第四百四
    十九條第一項，刑法第二百七十七條第一項、第四十一條第一項、第四十七條，
    罰金罰鍰提高標準條例第一條前段、第二條，判處上訴人有期徒刑三月，如易科
    罰金，以三百元折算一日，其認事用法，均無違誤，量刑亦屬妥適，上訴意旨猶
    指摘原判決不當，非有理由，應予駁回。並引用原審判決書記載之事實、證據。
據上論斷，應依刑事訴訟法第四百五十五條之一第一項、第三項、第三百六十八條、
第三百七十三條，判決如主文。
中      華      民      國    九十二    年      九      月      九      日
                                  臺灣高雄地方法院刑事第十庭
                                      審判長法  官       孫啟強
                                            法  官       楊宗翰
                                            法  官       楊智守
右正本證明與原本無異。
不得上訴。
                                             書記官       王美玲
中      華      民      國    九十二    年      九      月      九      日


司法院資訊處製作；財團法人民間司法改革基金會備份。
